【裁判字號】    89,小抗,8
【裁判日期】    890629
【裁判案由】    損害賠償
【裁判全文】
臺灣臺北地方法院民事裁定  八十九年度小抗字第八號
    抗  告  人  太平洋保全股份有限公司
    法定代理人  章啟光
    相  對  人  甲○○
右當事人間請求損害賠償事件，上訴人對於中華民國八十八年十二月十三日本院台北
簡易庭八十八年度北小調字第二六三四號第一審裁定提起抗告，本院裁定如左：
    主      文
抗告駁回。
抗告費用由抗告人負擔。
    理      由
一、按對於小額程序之第一審裁判之上訴或抗告，非以其違背法令為理由，不得為之
    ；民事訴訟法第四百三十六條之二十四第二項定有明文；又按抗告法院認抗告為
    不合法或無理由者，應為駁回抗告之裁定，民事訴訟法第四百九十二條第一項定
    有明文，上開之規定，依民事訴訟法第四百三十六條之三十二第三項之規定，於
    小額事件之抗告程序準用之。
二、本件抗告意旨略以：依民事訴訟法第十五條第一項規定「因侵權行為涉訟者，得
    由行為地之法院管轄」，相對人自八十六年五月七日起任職抗告人公司（地址：
    台北市○○區○○路三段二十號十樓之二），擔任業務員，負責承接業務及收費
    等職務，竟意圖為自己不法之所有，利用擔任收費職務之便，自八十六年七月三
    日起將所收取客戶給付應繳回抗告人之保全服務費暨保證金等共計新台幣（下同
    ）七萬五千二百二十四元，侵占為己有，嗣抗告人於八十六年十一月中旬因清查
    帳目，始發覺上情，乃訴請台灣台北地方法院檢察署八十七年度偵字第二五二二
    ○號侵占案件偵查，嗣該案由檢察官移送台灣板橋地方法院刑事庭八十七年度易
    字第五六七○號併辦，其中非屬裁判上一罪部分，由該院退回台灣台北地方法院
    刑事庭以八十八年度訴字第一四九七號偽造文書案件審理中。相對人侵占公款部
    分業由台灣板橋地方法院刑事庭八十七年度易字第五六七○號判處有期徒刑一年
    二月，抗告人據此依民法第一百八十四條第一項及民事訴訟法第五十五條第一項
    規定，訴請侵權行為地（即台北市○○區○○路三段二十號十樓之一）法院審理
    ，應由台灣台北地方法院簡易庭管轄，並已在原起訴狀上敘明，乃原審竟裁定移
    送台灣宜蘭地方法院，顯非合法，為此提起本件抗告。
三、按因侵權行為涉訟者，得由行為地之法院管轄，民事訴訟法第十五條第一項定有
    明文；查抗告人以相對人擔任其業務員，負責承接業務及收費，竟利用收費職務
    之便，自八十六年七月三日起將所收取如附表所示之費用共計七萬五千二百二十
    四元侵占為己有，涉犯業務侵占罪嫌，乃訴請台灣台北地方法院檢察署八十七年
    度偵字第二五二二○號偵查，嗣該案由檢察官移送台灣板橋地方法院刑事庭八十
    七年度易字第五六七○號併辦，經台灣板橋地方法院八十七年度易字第五六七○
    號判決有期徒刑一年二月，依上開刑事判決，相對人侵占所收取何進財保全費用
    之地點為台北縣蘆洲市○○路二四六之一號，侵占買醉商行保全費用之地點在台
    北縣三重市○○路○段一三六巷二三弄二號一樓，侵占星竺百貨有限公司保全費
    用之地點在台北市○○區○○路一五四號一樓，侵占一番通信有限公司保全費用
    地點在台北縣蘆洲市○○路一六二巷八弄三號，侵占譚勝國保全費用之地點在台
    北市○○區○○路一段一○八號一樓，侵占江振輝保全費用之地點在台北市北投
    區○○○路○段四十七號，侵占耀昇水電材料行保全費用之地點在台北縣板橋市
    ○○路○段一○二號，有台灣板橋地方法院八十七年度易字第五六七○號刑事判
    決在卷可按，是相對人之侵權行為地均非在原審轄區內，原審以其並無管轄權，
    而被告住所為地宜蘭縣蘇澳鎮○○路一三六巷二號，乃依民事訴訟法第一條第一
    項之規定，將抗告人訴請相對人給付損害賠償事件，移送其管轄法院即台灣宜蘭
    地方法院管轄，於法並無不合。抗告意旨指摘原裁定不當，求予廢棄改判，為無
    理由，應駁回其抗告。
四、依民事訴訟法第四百三十六條之三十二第三項、第四百九十二條第一項、第九十
    五條、第七十八條，裁定如主文。
中      華      民      國    八十九    年      六      月    二十九    日
                              民事第二庭審判長法官  丁蓓蓓
                                              法官  王佳惠
                                              法官  吳青蓉
右為正本係照原本作成
本件不得抗告
中      華      民      國    八十九    年      七      月      一      日
                                        法院書記官  吳芳玉


司法院資訊處製作；財團法人民間司法改革基金會備份。
